Inventaris van het archief van de Rijksdienst voor het wegverkeer, (1980) 1981-1996
Nationaal Archief, Den Haag
Rijksdienst voor het Wegverkeer (RDW)
Rijksdienst voor het Wegverkeer
1980-2004
merendeel 1981-1996
W14
53.00 meter; 1607 inventarisnummers.
Normale geschreven, getypte en gedrukte documenten, geen bijzondere handschriften.
Nationaal Archief, Den Haag
De Rijksdienst voor het Wegverkeer (RDW) houdt zich bezig met het afgeven van kentekenbewijzen, de APK, de registratie Wettelijke Aansprakelijkheid Motorvoertuigen en rijbewijzen. Het archief bevat stukken over de organisatie, zoals vergaderstukken, verslagen van overleggen en jaarverslagen en stukken betreffende de verzelfstandiging en reorganisaties. Ook bevat het archief stukken die verband houden met haar taakuitoefening, zoals over de wetgeving en organisatie van de Algemene Periodieke Keuring (APK), de verkeersveiligheid van en toelatingseisen voor het wegverkeer, de kentekenregistratie en nieuwe kentekenregistratie (NKR), de nieuwe Voertuigregistratie en Reglementering (NVR), stukken betreffende de afgifte en registratie van rijbewijzen en stukken over de registratie van snelle motorboten en pleziervaartuigen. In 2016 zijn de publicitaire jaarverslagen over 2000, 2001, 2002 en 2003, die destijds in website-vorm zijn uitgebracht, opgenomen in het e-Depot.
Archiefvorming
Geschiedenis van de archiefvormer
Geschiedenis van de Rijksdienst voor het Wegverkeer
Naar aanleiding van de toentertijd aanstaande inwerkingtreding van de Wegenverkeerswet werd op 2 september 1949 door de minister van Verkeer en Waterstaat de Rijksdienst voor het Wegverkeer ingesteld. Deze dienst werd in eerste instantie onder de bevelen van de Directeur-Generaal van de Rijkswaterstaat geplaatst, maar functioneerde vanaf 9 februari 1951 als zelfstandige dienst. De dienst werd belast met de uitvoering van een tweetal taken
Beschikking van de minister van Verkeer en Waterstaat van 2 september 1949, Stcrt. 173
:
het afgeven van kentekenbewijzen voor motorrijtuigen, gebaseerd op artikel 9 van de Wegenverkeerswet en het doen van keuringen die voor de afgifte van kentekenbewijzen noodzakelijk zijn
het afgeven of doen afgeven van keuringsbewijzen voor huurauto's (taxi's) en autobussen op basis van het Uitvoeringsbesluit autovervoer personen uit 1939.
Voor de inwerkingtreding van de Wegenverkeerswet op 1 januari 1951, was de afgifte van nummers voor motorrijtuigen (kentekens) provinciaal georganiseerd. Het keuren van autobussen en huurauto's werd uitgevoerd door de Technische Dienst van de Rijksverkeersinspectie.
Naast deze twee door de minister opgedragen taken vermeldde de instellingbeschikking ook een derde punt:
het uitvoeren van overige werkzaamheden met betrekking tot het wegverkeer, die de Directeur-Generaal van de Rijkswaterstaat aan de dienst opdraagt.
Met de groei van het wagenpark nam de omvang van de werkzaamheden van de Rijksdienst voor het Wegverkeer enorm toe. Deze groei werd nog versterkt omdat er meer registratie- en keuringstaken kwamen als gevolg van technologische veranderingen, internationale ontwikkelingen op het gebied van vervoer en handel en aangescherpte milieu- en veiligheidseisen
Voor een meer uitgebreide geschiedenis van de RDW in de periode voor 1996 raadplege men het rapport De heilige koe geboekstaafd. Een institutioneel onderzoek naar het handelen van de Rijksdienst voor het Wegverkeer, 1951-1994 (PIVOT-rapport nr. 18, 's-Gravenhage 1994)en de archiefinventaris deel 1 van de RDW (1949-1980).
.
In 1988 werd door de minister van V&W een principebesluit genomen tot verzelfstandiging van de Rijksdienst voor het Wegverkeer. De algemene strekking van het beleidsvoornemen was om de Rijksdienst voor het Wegverkeer in grote omvang te verzelfstandigen; bij het ministerie van V&W zouden alleen die taken blijven die onder volledige ministeriële verantwoordelijkheid uitgevoerd moeten worden.
Het in 1994 aangetreden kabinet Kok stelde in zijn regeerakkoord dat aan verzelfstandiging van de Rijksdienst opnieuw inhoud moest worden gegeven. Uitgangspunt daarbij was dat de rijksdienst de belangrijke beleidsfuncties vervult, terwijl de uitvoering van beleid wordt overgedragen aan andere overheden of aan zelfstandige bestuursorganen of te verzelfstandigen diensten. Verzelfstandiging moet leiden tot vergroting van de efficiency en de flexibiliteit van de uitvoerende diensten. Bovendien zou verzelfstandiging van diensten zoals de Rijksdienst voor het Wegverkeer leiden tot kleinere departementen. Deze zouden daarmee worden bevrijd van allerlei detailbeslommeringen en zich meer kunnen concentreren op hun kerntaken, wat volgens het kabinet Kok de kwaliteit van de centrale overheid op hoofdlijnen zou verbeteren.
Memorie van Toelichting bij Wegenverkeerswet 1994, Stb. 1994/475.
Op 1 juli 1996 werd de Rijksdienst voor het Wegverkeer verzelfstandigd tot een zelfstandig bestuursorgaan (ZBO).
Het internationale beleid
In het Voertuigreglement staan alle eisen waaraan voertuigen dienen te voldoen, wanneer ze in Nederland toegelaten willen worden tot de weg. Deze eisen zijn grotendeels gebaseerd op richtlijnen van de EU en verdragsregels die lidstaten van de VN hebben ondertekend. Bij de totstandkoming van deze internationale regelgeving is de RDW, voor wat betreft technische eisen aan voertuigen en eisen waaraan testprocedures moeten voldoen, deelnemer aan de voorbereidende overleggen. De RDW draagt in het overleg het Nederlandse standpunt uit. Deze taak is een logisch uitvloeisel van de missie van de RDW: het bewaken van de veiligheids- en milieuaspecten van het Nederlandse wagenpark.
Daar waar de ministeriële verantwoordelijkheid een rol speelt geschiedt deelname in afstemming met het ministerie van V&W. Wanneer het onderwerpen betreft die op beleidsterreinen van andere ministeries liggen wordt namens de betreffende andere ministeries aan de overleggen deelgenomen. Wanneer het bijvoorbeeld een milieuaspect van voertuigen betreft worden besprekingen gevoerd namens het ministerie van VROM, indien deze niet ook zelf een afvaardiging laat deelnemen.
Het Nederlandse standpunt is verder gebaseerd op de inbreng van andere ministeries, belangenorganisaties, het bedrijfsleven (o.a. RAI, DAF, Scania, Philips), keuringsinstanties (o.a. TNO-automotive, KEMA) en wetenschappelijke instellingen (o.a. TU's,SWOV en TNO-TM).
Economic Commission for Europe
De Economic Commission for Europe (ECE) is een regionale commissie van de Verenigde Naties. De ECE vergadert in Genève. Het doel van de ECE is:
het intensiveren van de economische betrekkingen van de Europese landen onderling en van Europese landen met andere staten
het doen en sponsoren van onderzoekingen en studies naar economische en technologische problemen van en ontwikkelingen binnen de aangesloten landen
het doen of sponsoren van de verzameling, evaluatie en verspreiding van economische, technologische en statistische informatie
De ECE heeft een Plenary Session die eens per jaar bijeen komt. Daarnaast is er een groot aantal comités met daaronder ressorterende Working Parties en Groups of Experts.
Voor het wegverkeer is het ITC (Inland Transport Committee) van belang. Onder deze ITC ressorteert de Group of experts on the construction of vehicles (aangeduid als Working Party 29, WP29). Binnen de WP29 is de "Agreement concerning the adoption of uniform conditions of approval and reciprocal recognition of approvals for motor vehicles, equipments and parts" tot stand gekomen (20 maart 1958, gereviseerd per 16 oktober 1995). Landen die deze overeenkomst ondertekenen verplichten zich wederzijds goedkeuringen te erkennen en voertuigen, voertuigonderdelen, etc. die volgens de ECE-reglementen zijn goedgekeurd, te accepteren. Ieder reglement vormt een aparte bijlage bij de overeenkomst en de aangesloten landen kunnen, op vrijwillige basis, tot ieder afzonderlijk reglement toetreden.
De voorstellen voor dergelijke reglementen worden besproken in werkgroepen van de WP29, de zogenaamde Groupes de rapporteurs. In deze werkgroepen, waarin namens Nederland de RDW participeert, worden de reglementen tekstklaar gemaakt. Naast de aangesloten landen zijn in de werkgroepen ook (organisaties van) fabrikanten van voertuigen en voertuigonderdelen, consumentenorganisaties en andere belangenverenigingen actief, evenals vertegenwoordigers van niet tot de ECE behorende overheden zoals uit Japan, de VS, Canada, Australië, Zuid-Afrika, etc. Dit toont de mondiale interesse voor harmonisatie van voertuigtechnische voorschriften.
De procedure die leidt tot het tot stand komen van een ECE-reglement verloopt ruwweg als volgt:
Door de werkgroepen worden concept-reglementen opgesteld. Deze worden doorgestuurd naar de WP29. De WP29 kan in de ontwerptekst nog wijzigingen aanbrengen. Nadat de WP29 zich akkoord verklaard heeft vindt uiteindelijke besluitvorming plaats in AC-1 (Administrative Committee nr. 1) waarin alle aangesloten landen hun stem kunnen uitbrengen. Na een positief resultaat van de stemming wordt het reglement of de wijziging(en) op een bestaand reglement naar het secretariaat-generaal in New York gestuurd door het secretariaat van de ECE-Transport Division. De Secretaris-generaal verwittigt de andere aangesloten landen en het reglement wordt dan als bijlage bij de "Agreement concerning the adoption of uniform conditions of approval and reciprocal recognition of approvals for motor vehicles, equipments and parts" opgenomen.
Europese Unie
De totstandkoming van Europese richtlijnen verloopt als volgt. De Europese Commissie of een lidstaat brengt een voorstel in voor discussie. In verschillende gremia wordt hierover beraadslaagd. Wanneer dit leidt tot een conceptvoorstel begint het besluitvormingsproces, dat op twee wijzen verloopt:
Nieuw onderwerp
Wanneer het conceptvoorstel een geheel nieuw onderwerp betreft wordt het naar de Europese Commissie (EC) gestuurd. De EC overlegt vervolgens met verschillende technici, waaronder afgevaardigden van de RDW, en met belangengroepen - vergelijkbaar met de werkgroepen van de WP29 in het ECE-besluitvormingsproces. Na dit overleg wordt door de EC een ontwerpbesluit geformuleerd. Dit ontwerpbesluit wordt naar de Raad van Ministers en naar het Europese Parlement (EP) gestuurd. De Raad van Ministers laat door een Raadswerkgroep, waarin ook de RDW participeert, een voorstel formuleren voor een eerste Gemeenschappelijk Standpunt.
Tegelijkertijd buigt het EP zich over het ontwerpbesluit en geeft zijn visie hierop aan de Raad van Ministers. De Raad vormt met deze visie een tweede Gemeenschappelijk Standpunt. Wanneer het EP hiermee instemt, leidt dit tot een besluit van de Raad van Ministers. Kan het EP niet instemmen met het tweede Gemeenschappelijk Standpunt dan volgt een verzoeningsprocedure, die na veel formeel en informeel overleg meestal alsnog leidt tot een besluit.
Wijziging van een bestaande richtlijn
Wanneer door een lidstaat een voorstel wordt gedaan tot wijziging van een bestaande richtlijn wordt hierover direct door de EC een besluit genomen, na de technici (waaronder afgevaardigden van de RDW) en belangengroepen gehoord te hebben. Het EP noch de Raad van Ministers spelen in deze besluitvorming een rol.
Uit het bovenstaande wordt duidelijk dat de RDW in de besluitvorming op EU-niveau over eisen voor voertuigen en testprocedures op twee momenten een rol speelt: in het technische overleg met de EC en in de Raadswerkgroep die Gemeenschappelijke Standpunten voorbereid. Binnen de Europese Unie levert de RDW bijdragen aan de besluitvorming op de beleidsterreinen van drie Directoraten Generaal:
Het Directoraat Generaal Interne Markt (DG III)
Dit DG heeft als doel het wegnemen van technische belemmeringen voor de interne markt binnen de EU. Daaronder vallen ook met name technische belemmeringen voor de handel tussen lidstaten in voertuigen, zoals verschillen in eisen die op diverse nationale niveaus aan voertuigen worden gesteld. Op dit beleidsterrein opereert de RDW namens het ministerie van Economische Zaken.
Het Directoraat Generaal Transport (DG VII)
Hier opereert de RDW namens en/of met het ministerie van Verkeer & Waterstaat.
Het Directoraat Generaal Milieu (DG XI)
Dit DG bemoeit zich onder andere ook met de milieuaspecten van voertuigen. Hier opereert de RDW namens en/of met het ministerie van Volkshuisvesting, Ruimtelijke Ordeningen & Milieu. De RDW speelde een belangrijke, actieve en vooruitstrevende rol bij het tot stand komen van richtlijnen.
Het nationale beleid, Wet - en regelgeving
Anders dan het internationale beleid, waar de nadruk lag op economische motieven, is het nationale Beleid op het gebied van het wegverkeer voor het grootste deel gericht op veiligheid en milieu. De belangrijkste motoren achter de activiteiten van de RDW. Maar ook registraties hebben binnen de handhaving van de openbare orde, het belastingstelsel en andere overheidsfuncties, een belangrijke plaats.
De voor de RDW relevante wetgeving op het gebied van wegverkeer behelst een drietal deelgebieden
die geregeld worden door de WVW:
technische eisen waaraan een voertuig of aanhangwagen dient te voldoen om op de openbare weg toegelaten te worden
regelingen met betrekking tot de afgifte en registratie van kentekenbewijzen
de regeling van de APK, de algemene periodiek keuring.
De regelgeving is door de wetgever voor een groot deel gedelegeerd aan de regering: "... worden bij of krachtens algemene maatregel van bestuur nadere regelen gesteld betreffende het verkeer op de wegen." Deze zijn:
Wegenverkeerswet,28 augustus 1950, Stb.K377
Reglement kentekenregistratie, 26 september 1974, Stb.547.
Besluit periodieke keuring van motorvoertuigen, aanhangwagens en opleggers, 28 april 1980 Stb.217
Kentekenreglement
Voertuigreglement
Voor de departementale coördinatie van de wetgeving op het gebied van het wegverkeer is dat tot 1980 de afdeling van de Rijkswaterstaat die met de waterstaatswetgeving belast was. De feitelijke grondslagen voor de wet- en regelgeving met betrekking tot het wegverkeer kunnen onderscheiden worden in:
het nationale wetgevingsbeleid (deregulering),verkeersveiligheid, centralisering / decentralisering etc.
EEG- richtlijnen,
maatschappelijke en technologische ontwikkelingen. (met uitzondering van de ECE reglementen deze maken immers deel uit van het verdrag)
Indien een EEG- richtlijn zwaarder is dan de nationale regelgeving zal dit materiaal worden toegelaten en een EEG- goedkeuring worden verleend, maar is de EEG- eis volgens de richtlijn lager dan zal Nederland zijn eisen naar beneden moeten bijstellen.
Uit de delegatieartikelen van de WVW blijkt dat de wetgever ook voorziet in subdelegatie:
in de zinsnede "bij of krachtens AMvB" wil het woord "krachtens" zeggen dat de regering delen van de regelgevende bevoegdheid mag doorschuiven naar andere instanties. Als voorbeelden kunnen dienen:
art. 1, onder e, Reglement kentekenregistratie:"....postkantoor: een door de directeur (van de RDW) samen met de directeur-generaal van het Staatsbedrijf der Posterijen, Telegrafie en Telefonie aangewezen postkantoor", subdelegatie van de regering aan de Directeur van de RDW
art 2, lid 3, Reglement kentekenregistratie: "Onze minister stelt modellen van de kentekens, kentekenbewijzen en kopieën vast.", subdelegatie van de regering aan de minister van Verkeer en Waterstaat.
Ook de regelgeving die door de regering aan de minister van Verkeer & Waterstaat en (uiteraard) aan de directeur van de RDW is gesubdelegeerd wordt binnen de RDW voorbereid, respectievelijk vastgesteld. Zo speelt de RDW een adviserende en voorbereidende rol bij het vormen van beleid wet- en regelgeving door de minister van Verkeer en Waterstaat.
Vorming van RDW-beleid
Hoewel de RDW als uitvoeringsorganisatie weinig beleidsvrijheid kent, vormt de RDW toch beleid en dan met name ten aanzien van de wijze waarop de organisatie bepaalde taken uitvoert op het gebied van toelating en de registratie van voertuigen en voertuigtypen en het toezicht hierop. Het gaat dan bijvoorbeeld om de verbetering van de dienstverlening en de stroomlijning van bepaalde processen. De voorbereiding en implementatie van beleid geschiedt meestal in projectvorm.
De doelstelling van de RDW:Het bevorderen van een maatschappelijk verantwoord wegverkeer, met name door een systematische beheersing van de factor voertuig en rekening houdend met de factoren mens en weg.
Typegoedkeuringen en Incidentelegoedkeuringen
Door de RDW worden typegoedkeuringen en incidentele goedkeuringen uitgevoerd. Onder typekeuring wordt verstaan de goedkeuring van tot een bepaald type behorende voertuigen,de voertuigonderdelen,uitrustingstukken of voorzieningen ter bescherming van weggebruikers en passagiers. De meeste keuringen geschieden aan de hand van EEG-richtlijnen of ECE-reglementen.
Incidentele keuring betreft materiaal dat in zeer kleine oplagen op de weg gebracht wordt. Als voorbeeld kan men denken aan een zelf gebouwde auto, een serie van vijf aanhangwagens of een zelf gebouwde caravan. Er worden niet alleen volledige voertuigen gekeurd, ook onderdelen kunnen aan een typekeuring onderworpen worden, koplampen, helmen en banden bijvoorbeeld. Als basis voor de keuringen dient een groot aantal voorschriften van nationale en internationale oorsprong. Gezien de aard van de internationale eisen zal de Nederlandse regelgever zoveel mogelijk trachten om de Nederlandse eisen te doen aansluiten bij hetgeen in internationaal verband afgesproken is.
Nationale goedkeuringen
Op basis van de volgende wetten worden door de RDW incidentele en typekeuringen aan motorvoertuigen, aanhangwagens en andere verkeersmiddelen dan wel -onderdelen uitgevoerd.
Wegenverkeerswet; eisen voor keuring motorvoertuigen uit te (laten) voeren door RDW
Wet personenvervoer; verplichting tot periodieke keuring van bussen en taxi's.
Rijtijdenwet; regels voor typegoedkeuring van tachografen en de erkenning als installateur en reparateur van tachografen.
Wet grensoverschrijdend vervoer van aan bederf onderhevige levensmiddelen; keuring vervoermiddelen daarvoor volgens de daaraan te stellen eisen door RDW.
Wet Ambulance vervoer; keuring uitvoering en inrichting ambulances volgens daaraan te stellen eisen.
Wet gevaarlijke Stoffen; keuring van voertuigen ten behoeve van vervoer over de weg van gevaarlijke stoffen.
Wet geluidshinder; keuring ten behoeve van bijvoorbeeld de geluidsproductie motorvoertuigen, bromfietsen, en uitlaatsystemen motorvoertuigen, en opstellen keuringsreglement hiervoor.
Wet luchtverontreiniging; keuring volgens eisen ten behoeve van typegoedkeuring motorrijtuigen luchtverontreiniging en typegoedkeuring bromfietsen luchtverontreiniging.
Wet telecommunicatievoorzieningen; keuring ter voorkoming van en opheffen omroepstoringen door verbrandingsmotoren en radiostoring motorrijtuigen in opdracht van de RDW verricht door de KEMA.
Internationale goedkeuringen
Op basis van door Nederland aanvaarde ECE- reglementen worden in Nederland keuringscertificaten afgegeven. Deze zijn geldig in alle landen die het reglement mede aanvaard hebben. De RDW zorgt ervoor dat deze landen van de in Nederland afgegeven certificaten op de hoogte worden gesteld (notificatie). Ook registreert de RDW de in het buitenland afgegeven certificaten.
De Uitvoering van de keuringen
Keuringen worden uitgevoerd op initiatief van degenen die belang hebben bij de goedkeuring van een voertuig of onderdeel. Vaak zijn dit fabrikanten of handelaren, een enkele keer een particulier met een zelf gebouwd of ingevoerd voertuig. Om conformiteit van een serie producten die over een langere tijd in productie blijft te kunnen controleren kunnen typegoedkeuring periodiek herhaald worden.
De keuring geschiedt aan de hand van nationale keuringsvoorschriften die gebaseerd zijn op de keuringseisen uit de nationale regelgeving, of aan de hand van de EEG- richtlijnen of ECE-reglementen. Onderscheid dient gemaakt te worden tussen keuring van onderdelen en de keuring van voertuigen. De EEG- en de ECE- keuringen behelzen onderdelen van voertuigen. Nationaal is er een typegoedkeuring voor complete voertuigen welke goedkeuring vereist is voor de toekenning van kentekens. In 1980 kreeg de RDW de beschikking over een eigen testbaan.
APK
De taken van de RDW in het kader van de wet algemene periodieke keuring waren talrijk en omvangrijk. En markeerde voor de RDW in haar beleid een omslagpunt van product- naar procescontrole.
De taken bestonden uit het vaststellen van erkenningseisen voor garagebedrijven en onafhankelijke keuringsstations,het verstrekken en zonodig intrekken van erkenningen, het vaststellen van keuringseisen, het controleren van keuringen, het behandelen van beroepszaken, het schouwen van erkende bedrijven, het innen van leges, zonodig zelf apk-keuringen verrichten, het registreren van voertuigen die goedgekeurd waren en tenslotte de controle op de naleving van de keuringsplicht.
Alle motorrijtuigen, uitgezonderd motorfietsen en lichte driewielige motorrijtuigen, die toegelaten worden tot de weg moeten een typegoedkeuring of een individuele goedkeuring hebben. Om te controleren of deze voertuigen blijven voldoen aan de veiligheids- en milieueisen moeten ze periodiek gekeurd worden. De Algemene Periodieke Keuring (APK) is verplicht voor personenauto's, taxi's, bedrijfswagens en voor getrokken materieel boven de 3500 kilo. De meeste APK-keuringen worden niet door de RDW zelf uitgevoerd, maar door erkende bedrijven.
Het was een grote opgave voor de RDW om de Wet APK van 1980 te vertalen in concrete actie. De komst van keuringsstations betekende dat de buitendienst anders georganiseerd moest gaan worden.
In 1981 werd gestart met de APK 1e fase voor zware voertuigen. De komst van de APK betekende voor de garagebedrijven een enorme impuls, honderden keurmeesters moesten worden opgeleid en er kwamen bij de RDW schouwers en steekproefcontroleurs. Dankzij de gefaseerde invoering waren op 1 september 1982 alle keuringsplichtige ten minste eenmaal gekeurd.
Medio 1985 ging de APK 2e fase voor personenvoertuigen van start na politiek getouwtrek en in 1987 tenslotte zouden alle personenvoertuigen ouder dan drie jaar gekeurd moeten worden. Aanhoudend gemor over de APK was voor de minister aanleiding om in 1986 een versnelde tussenevaluatie uit te laten voeren. Belangrijk voor de RDW was het feit dat het publiek veel positiever stond tegenover de invoering van de APK dan tegenover de invoering van deel 3.
Het negatieve effect van het verkeer op het milieu kwam in de jaren tachtig in het brandpunt van de belangstelling te staan en daarom werd er door de overheid gestudeerd op mogelijkheden voor een milieukeuring. Ook kreeg de RDW transactiebevoegdheid om de opsporing en vervolging van ontduiking van de keuringsplicht effectiever te maken.
De APK wet zou in 1991 aflopen en daarom werd er de APK -spoedwet aangenomen waarmee de APK verplichting bleef bestaan met een milieukeuring als onderdeel van de APK.
In 1993 adviseerde de raad voor de verkeersveiligheid in haar rapport om het systeem te verbeteren en een grondig te evalueren o.a. omdat de baten wel opwogen tegen de kosten.
Documentafgifte en Registratie
Van gegevensbeheer naar procesbegeleiding
Met name vanaf de jaren tachtig kwam het accent steeds meer te liggen op toezicht en bewaking van processen en het ter beschikking stellen van informatie en kennis. In de loop van haar geschiedenis ontwikkelde de RDW zich van een technische dienst naar een dienstverlenende instelling waarbij de informatievoorziening voorop stond.
Omdat de maatschappelijke ergernis toe nam over mensen die onverzekerd rondreden, ontduikers van de APK verplichting, de motorrijtuigenbelasting en de verplichting van het deel 3 ontstonden de plannen om de bestanden aan elkaar te koppelen.